臺灣板橋地方法院刑事判決　　　　　　　 96年度訴字第628號
公　訴　人　臺灣板橋地方法院檢察署檢察官
被　　　告　甲○○
　　　　　　　　　　（另案於臺灣臺北監獄執行中）
上列被告因違反毒品危害防制條例案件，經檢察官提起公訴（96
年度毒偵字第1012號），被告為有罪之陳述，本院合議庭裁定改
行簡式審判程序，判決如下：
    主  文
甲○○施用第一級毒品，處有期徒刑玖月。又施用第二級毒品，
處有期徒刑伍月。應執行有期徒刑壹年。
    事  實
一、甲○○前因施用毒品案件，經臺灣士林地方法院以94年度毒
    聲字第431 號裁定送觀察、勒戒後，認無繼續施用毒品之傾
    向，於民國94年10月7 日執行完畢釋放出所（指揮書執畢日
    期為94年11月11日），並由臺灣士林地方法院檢察署檢察官
    以94年度毒偵字第1913號不起訴處分確定，嗣又因施用毒品
    案件，經臺灣高等法院於95年7 月11日以95年度上訴字第11
    51號判決施用第一級毒品處有期徒刑8 月，施用第二級毒品
    處有期徒刑4 月，應執行有期徒刑10月，於95年8 月8 日確
    定（現正執行中，故不構成累犯）；復因施用毒品案件，經
    臺灣士林地方法院檢察署檢察官於95 年9月14日以95年度毒
    偵字第1788號提起公訴，並由臺灣士林地方法院於96年2 月
    14日以95年度訴字第1121號判決判處有期徒刑10月（尚未執
    行，亦不構成累犯）。
二、甲○○復於前案觀察、勒戒執行完畢釋放後5 年內，基於施
    用第一級毒品海洛因之犯意，於95年12月21日12時許（起訴
    書載為95年12月21日19時為警採集尿液前回溯26小時內之某
    時），在其臺北縣三重市○○街110 巷19弄8 號1 樓住處內
    （起訴書載為不詳地點），以將海洛因置於香煙內點燃吸食
    之方式，施用第一級毒品海洛因1 次，復另行基於施用第二
    級毒品甲基安非他命之犯意，於其施用完成第一級毒品海洛
    因後約過2 分鐘許（起訴書載為95年12月21日19時為警採集
    尿液前回溯96小時內之某時），在上址（起訴書亦載為不詳
    地點），以將甲基安非他命置於玻璃球內，其下點燃打火機
    燒烤以吸食其煙霧之方式，而施用第二級毒品甲基安非他命
    1 次。嗣於95年12月21日16時30分許，為警在臺北縣三重市
    ○○路與仁愛街口查獲，並經警採集尿液送驗，發覺呈甲基
    安非他命及嗎啡、可待因等陽性反應，始悉上情。
三、案經臺北市政府警察局松山分局報請臺灣板橋地方法院檢察
    署檢察官偵查起訴。
    理  由
一、訊據被告甲○○對於前述犯罪事實已經坦承不諱（本院卷第
    22頁、第26頁），又被告為警查獲時，經採集其尿液送檢驗
    ，經先以EIA 酵素免疫分析法初步檢驗，再以GC/MS 氣相層
    析質譜儀法確認檢驗，均呈甲基安非他命以及嗎啡、可待因
    （乃施用毒品海洛因之代謝物）陽性反應，有臺灣尖端先進
    生技醫藥股份有限公司96年1 月4 日濫用藥物檢驗報告及臺
    北市政府警察局偵辦毒品案件尿液檢體委驗單各一紙在卷可
    稽，00000000000 號鑑定書在卷可憑，足證被告自白與事實
    相符。又被告前因施用毒品案件，經臺灣士林地方法院以94
    年度毒聲字第431 號裁定送觀察、勒戒後，認無繼續施用毒
    品之傾向，於民國94年10月7 日執行完畢釋放出所（指揮書
    執畢日期為94年11月11日），並由臺灣士林地方法院檢察署
    檢察官以94年度毒偵字第1913號不起訴處分確定，此有臺灣
    士林地方法院檢察署94年度毒偵字第1913號不起訴處分書、
    臺灣高等法院被告前案紀錄表各1 份在卷可憑，是本件被告
    顯係於觀察勒戒執行完畢釋放後，5 年內再犯本件施用第一
    級、第二級毒品之罪甚明。本案事證明確，被告犯行堪以認
    定。
二、查海洛因、甲基安非他命係毒品危害防制條例第2 條第2 項
    第1 款、第2 款所稱之第一級、第二級毒品。核被告甲○○
    施用第一級毒品海洛因、第二級毒品甲基安非他命之行為，
    係犯同條例第10條第1 項之施用第一級毒品罪及同條第2 項
    之施用第二級毒品罪。其施用第一級、第二級毒品前後，分
    別持有第一級、第二級毒品之低度行為，皆為施用之高度行
    為所吸收，均不另論罪。又被告所犯上開二罪間，犯意各別
    ，行為態樣（施用毒品方式）不同，且罪名互異，應予分論
    併罰。爰審酌被告前有多次因施用毒品情節，經查獲後或經
    檢察官為不起訴處分、或為法院判處罪刑如事實欄一所述，
    然仍再次漠視法令禁制而犯本罪實無確切悔改之心，惟其施
    用毒品所生危害，實屬自戕身心健康，對於他人生命、身體
    、財產等法益，尚無明顯而重大之實害，兼衡其犯罪後於本
    院準備程序、審理時坦承犯罪之態度等及其他一切情狀，分
    別量處如主文所示之刑，並定其應執行之刑，以示懲儆。
三、再者，被告前雖於96年2 月14日，因於95年9 月7 日施用第
    一級毒品海洛因之行為，經臺灣士林地方法院以95年度訴字
    第1121號判決判處有期徒刑10月，此有前述案件判決書1 件
    存卷足參（本院卷第18至19頁），然被告於本件所為施用第
    一級、第二級毒品犯行之時間乃在95年12月21日，彼此相隔
    已超逾3 個月以上，時間已無密接關係可言，更何況被告為
    警查獲後，於95年12月21日19時起之警詢時係稱「（問：你
    於何時起開始施用毒品海洛因及安非他命？最近乙次於何時
    、何地施用？如何施用？）我是於約94年中旬時開始施用毒
    品海洛因及安非他命。『最近乙次施用毒品海洛因是於本（
    95 ） 年約9 月份時在家中（臺北縣三重市○○街110 巷19
    弄8號1樓）廁所內施用、毒品安非他命最近乙次施用也是在
    差不多時間及地點』」各語（偵查卷第7 頁），即原否認於
    95年12月21日有何施用毒品之情事，雖其警詢所稱上開辯解
    並不足採，惟由前揭被告警詢之陳述可證其於主觀上並無密
    集施用第一級毒品之包括犯意存在，自無從認為本件被告之
    施用毒品行為與前揭另經臺灣士林地方法院論罪科刑之部分
    其行為同為符合一個反覆、延續性之集合犯之包括一罪關係
    ，即本件當非前開案件判決之效力所及。因此被告在本件準
    備程序時改稱其於9 月7 日為警查獲後繃無意戒絕毒品，復
    稱本件係集合犯，已為前述臺灣士林地方法院判決效力所及
    云云，顯為其臨訟避就言語，不足採信。要之，本院自得就
    本件自得為實體判決，附此敘明。
四、本案被告甲○○所犯係死刑、無期徒刑、最輕本刑為3 年以
    上有期徒刑以外之罪，其於準備程序中就被訴事實為有罪之
    陳述，經本院告知簡式審判程序之旨，並聽取公訴人、被告
    之意見後，經合議庭裁定由受命法官獨任進行簡式審判程序
    ，在此說明。
據上論斷，應依刑事訴訟法273 條之1 第1 項、第299 條第1 項
前段，毒品危害防制條例第10條第1 項、第2 項，刑法第11條前
段、第51條第5 款，判決如主文。
本案經檢察官朱學瑛到庭執行職務。
中　　華　　民　　國　　96　　年　　3 　　月　　30　　日
                  刑事第三庭  法　官  蕭胤瑮
上列正本證明與原本無異。
如不服本判決，應於判決送達後十日內向本院提出上訴狀（應附
繕本），上訴於臺灣高等法院。
                              書記官  黃炎煌
中　　華　　民　　國　　96　　年　　3 　　月　　30　　日
附錄本案論罪科刑法條
毒品危害防制條例第十條
施用第一級毒品者，處六月以上五年以下有期徒刑。
施用第二級毒品者，處三年以下有期徒刑。
